臺灣花蓮地方法院小額民事判決
111年度玉小字第83號
原      告  國泰世紀產物保險股份有限公司

法定代理人  陳萬祥  


訴訟代理人  呂紹偉  
被      告  雷進龍  
上列當事人間請求侵權行為損害賠償事件，本院於民國111年11
月15日言詞辯論終結，判決如下：
　　主　　　文
被告應給付原告新臺幣63,264元，及自民國111年8月27日起至清
償日止，按年息5%計算之利息。
原告其餘之訴駁回。
訴訟費用新臺幣1,000元由被告負擔965元，餘由原告負擔。
本判決原告勝訴部分得假執行；但被告如以新臺幣63,264元為原
告預供擔保，得免為假執行。
    事實及理由
一、原告主張：被告於民國110年11月3日12時20分許，在花蓮縣
    玉里鎮莊敬路與仁愛路口，駕駛車牌號碼000-0000號自用小
    客車不慎與訴外人花蓮縣政府所有且為原告承保之車牌號碼
    000-0000號自用小客車（下稱系爭A車）碰撞，系爭A車因而
    受損，原告已依保險契約支付系爭A車修復費用新臺幣（下
    同）65,545元，爰依民法第191條之2、第184條、保險法第5
    3條規定，代位請求被告賠償維修費用65,545元（零件32,85
    1元、工資32,694元）等語，並聲明：被告應給付原告65,54
    5元，及自起訴狀繕本送達被告翌日起至清償日止，按年息5
    %計算之利息。
二、被告經合法通知，未於言詞辯論期日到場，亦未提出書狀為
    聲明或陳述。
三、原告主張被告應負全部肇事責任，有本件車禍事故警卷所附
    道路交通事故調查報告表㈡可證，經審視該表上之「初步分
    析研判欄」，已載明被告有「23」（未注意車前狀況）之肇
    事原因；系爭A車則為「44」（尚未發現肇事因素）等情，
    是原告此部分主張已堪信實。
四、按損害賠償以回復原狀為原則，於舊品以新品更換時，應扣
    除合理之折舊，方屬允當。本件參酌固定資產耐用年數表、
    固定資產折舊率、營利事業所得稅查核準則第95條第6項等
    規定，計算系爭車輛修繕費用更換零件應折舊金額及原告得
    請求被告賠償金額為63,264元（計算方式如附表），逾此範
    圍之請求，為無理由，應予駁回。
五、從而，原告依侵權行為及保險代位之法律關係，請求被告給
    付原告63,264元，及自起訴狀繕本送達翌日即111年8月27日
    （本院卷第45頁送達證書）起至清償日止，按年息5%計算之
    遲延利息，為有理由，應予准許，逾此範圍之請求，則無理
    由，應予駁回。　　
六、本件係依小額程序為被告敗訴之判決，依民事訴訟法第436
    條之20規定，應依職權宣告假執行；並依同法第392條第2項
    規定，依職權為被告如預供擔保，得免為假執行之宣告。
七、本件事證已臻明確，兩造其餘攻擊防禦方法及所提證據，經
    審酌均於判決結果無影響，爰不予逐一論駁，併此敘明。
八、訴訟費用負擔之依據：民事訴訟法第79條、第436條之19第1
    項。依職權確定訴訟費用額為1,000元（第一審裁判費），
    應由被告負擔965元，餘由原告負擔。
中　　華　　民　　國　　111 　 年　　11　　月　　30　　
日
                  玉里簡易庭　法　官　邱韻如
以上正本係照原本作成。
如不服本判決，應於送達後20日內，向本院提出上訴狀（上訴狀
應表明上訴理由）並繳納上訴審裁判費。如於本判決宣示後送達
前提起上訴者，應於判決送達後20日內補提上訴理由書（須按對
造人數附繕本）。
如委任律師提起上訴者，應一併繳納上訴審裁判費。
對於小額程序之第一審判決之上訴，非以其違背法令之理由，不
得為之。且上訴狀內應記載表明（一）原判決所違背之法令及其
具體內容。（二）依訴訟資料可認為原判決有違背法令之具體事
實。　　　　　　　　　
中　　華　　民　　國　　111 　年　　11　　月　　30　　日
                              書記官  張芝瑜
附表：(新臺幣元)
車號 領牌時間 事故發生時間  使用時間(註1) 零件費用 扣除折舊後之零件費用① 其餘費用② 原告得請求被告給付之金額①＋② BKU-7995號 110年6月 110年11月3日 5月 32,851元 30,570元 (註2) 32,694元 63,264元 
註1：使用期間約5月。
註2：依平均法計算如下：
     1.殘價＝取得成本÷( 耐用年數＋1)即32,851÷(5+1)≒5,475（
       小數點以下四捨五入）；
　　 2.折舊額 ＝(取得成本－殘價)×1/（耐用年數）×（使用年數
       ）即(32,851－5,475) ×1/5×（0+5/12）≒2,281（小數點
       以下四捨五入）；
　　 3.扣除折舊後價值＝（新品取得成本－折舊額）即32,851－2,
       281＝30,570